---
title: "Wydatki"
output:
  html_document:
    fig_width: 12
    fig_height: 7
date: "2024-05-02"
---

```{r setup, include=FALSE}
knitr::opts_chunk$set(echo = TRUE)
```

## Ładowanie bibliotek

```{r}
library(dplyr)
library(geojsonio)
library(maps)
library(sf)
library(ggrepel)
library(readxl)
library(ggplot2)
library(tidyr)
library(knitr)
library(kableExtra)
library(ggthemes)
options(scipen = 999)

```

## Ładowanie danych

```{r}
excel_file <- "WydatkiDane.xlsx"

sheet_name1 <- "WydatkiAll"
sheet_name2 <- "WydatkiDziały"
sheet_name3 <- "Części1"
sheet_name4 <- "Części2"
sheet_name5 <- "Fundusze"
sheet_name6 <- "BudżetyDziały"
sheet_name7 <- "BudżetyTop"
sheet_name8 <- "ZusDziały"
sheet_name9 <- "ZusTop"
sheet_name10 <- "ZabezpieczeniaTop"
sheet_name11 <- "KrusTop"
sheet_name12 <- "InneTop"
sheet_name13 <- "PracaTop"
sheet_name14 <- "FUSfundusze"
sheet_name15 <- "RentTop"
sheet_name16 <- "ChorobTop"
sheet_name17 <- "WypadTop"
sheet_name18 <- "EmeRenTop"
sheet_name19 <- "FundPracTop"
sheet_name20 <- "FS"

WydatkiAll <- read_excel(excel_file, sheet = sheet_name1, col_names = TRUE)
WydatkiDziały <- read_excel(excel_file, sheet = sheet_name2, col_names = TRUE)
Części1 <- read_excel(excel_file, sheet = sheet_name3, col_names = TRUE)
Części2 <- read_excel(excel_file, sheet = sheet_name4, col_names = TRUE)
Fundusze <- read_excel(excel_file, sheet = sheet_name5, col_names = TRUE)
BudżetyDziały <- read_excel(excel_file, sheet = sheet_name6, col_names = TRUE)
BudżetyTop <- read_excel(excel_file, sheet = sheet_name7, col_names = TRUE)
ZusDziały <- read_excel(excel_file, sheet = sheet_name8, col_names = TRUE)
ZusTop <- read_excel(excel_file, sheet = sheet_name9, col_names = TRUE)
ZabezpieczeniaTop <- read_excel(excel_file, sheet = sheet_name10, col_names = TRUE)
KrusTop <- read_excel(excel_file, sheet = sheet_name11, col_names = TRUE)
InneTop <- read_excel(excel_file, sheet = sheet_name12, col_names = TRUE)
PracaTop <- read_excel(excel_file, sheet = sheet_name13, col_names = TRUE)
FUSfundusze <- read_excel(excel_file, sheet = sheet_name14, col_names = TRUE)
RentTop <- read_excel(excel_file, sheet = sheet_name15, col_names = TRUE)
ChorobTop <- read_excel(excel_file, sheet = sheet_name16, col_names = TRUE)
WypadTop <- read_excel(excel_file, sheet = sheet_name17, col_names = TRUE)
EmeRenTop <- read_excel(excel_file, sheet = sheet_name18, col_names = TRUE)
FundPracTop <- read_excel(excel_file, sheet = sheet_name19, col_names = TRUE)
FS <- read_excel(excel_file, sheet = sheet_name20, col_names = TRUE)
```

## WydatkiAllWykres

```{r}
WydatkiAllWykres <- ggplot(WydatkiAll, aes(x = Rok)) +
  geom_col(aes(y = `Wydatki budżetowe ogólnie`, fill = "Wydatki budżetowe ogólnie"), show.legend = TRUE) +
  geom_col(aes(y = `Wydatki na politykę społeczną`, fill = "Wydatki na politykę społeczną"), show.legend = TRUE) +
  scale_y_continuous(
   breaks = seq(0, 550, by = 50),
    limits = c(0, 550),
    expand = c(0, 100)) +
  theme_stata() +
  scale_fill_stata() +
  scale_color_stata() +
  
  geom_text(aes(y = `Wydatki budżetowe ogólnie` + (0.035 * max(`Wydatki budżetowe ogólnie`)), label = round(`Wydatki budżetowe ogólnie`, 1)), size = 3, color = "black") +
  geom_text(aes(y = `Wydatki na politykę społeczną` - (0.1 * max(`Wydatki na politykę społeczną`)), label = round(`Wydatki na politykę społeczną`, 1)), size = 3, color = "black") +
   theme(legend.position = "bottom") +
  
  labs(
    x = "Rok",
    y = "Wydatki w mld zł",
    fill = "Rodzaj wydatków"
  )

WydatkiAllWykres 
```

## WydatkiDziałyWykres

```{r}
WydatkiDziałyWykres <- ggplot(WydatkiDziały, aes(x = Rok)) +
  geom_line(aes(y = `Pomoc społeczna`, group = 1, color = "Pomoc społeczna"), show.legend = TRUE, size = 1.5, linetype = "solid", ) +
  geom_point(aes(y = `Pomoc społeczna`, color = "Pomoc społeczna", shape = "Pomoc społeczna"), size = 3) +
  
  geom_line(aes(y = `Pozostałe zadania w zakresie polityki społecznej`, group = 1, color = "Pozostałe zadania w zakresie polityki społecznej"), show.legend = TRUE, size = 1.5, linetype = "solid") +
  geom_point(aes(y = `Pozostałe zadania w zakresie polityki społecznej`, color = "Pozostałe zadania w zakresie polityki społecznej", shape = "Pozostałe zadania w zakresie polityki społecznej"), size = 3) +
  
  geom_line(aes(y = `Obowiązkowe ubezpieczenia społeczne`, group = 1, color = "Obowiązkowe ubezpieczenia społeczne"), show.legend = TRUE, size = 1.5, linetype = "solid") +
  geom_point(aes(y = `Obowiązkowe ubezpieczenia społeczne`, color = "Obowiązkowe ubezpieczenia społeczne", shape = "Obowiązkowe ubezpieczenia społeczne"), size = 3) +
  
  geom_line(aes(y = `Rodzina`, group = 1, color = "Rodzina"), show.legend = TRUE, size = 1.5, linetype = "solid") +
  geom_point(aes(y = `Rodzina`, color = "Rodzina", shape = "Rodzina"), size = 3) +
  
geom_text_repel(aes(y = `Pomoc społeczna`, label = round(`Pomoc społeczna`, 2)), size = 3, color = "black") +
geom_text_repel(aes(y = `Pozostałe zadania w zakresie polityki społecznej`, label = round(`Pozostałe zadania w zakresie polityki społecznej`, 2)), size = 3, color = "black") +
geom_text_repel(aes(y = `Obowiązkowe ubezpieczenia społeczne`, label = round(`Obowiązkowe ubezpieczenia społeczne`, 2)), size = 3, color = "black") +
geom_text_repel(aes(y = `Rodzina`, label = round(`Rodzina`, 2)), size = 3, color = "black") +
  
  scale_y_continuous(
   breaks = seq(0, 100, by = 10),
    limits = c(0, 100),
    expand = c(0, 10)) +
  theme_stata() +
  scale_fill_stata() +
  scale_color_stata() +
  scale_shape_manual(values = c("Pomoc społeczna" = 15, "Pozostałe zadania w zakresie polityki społecznej" = 16, "Obowiązkowe ubezpieczenia społeczne" = 17, "Rodzina" = 18)) +
  theme(legend.position = "left") +
  
  labs(
    x = "Rok",
    y = "Wydatki w mld zł",
    color = "Dział budżetowy",
    shape = "Dział budżetowy"
  )

WydatkiDziałyWykres
```

## Części1Wykres

```{r}
Części1Wykres <- ggplot(Części1, aes(x = Rok)) +
  geom_line(aes(y = `Budżety wojewodów`, group = 1, color = "Budżety wojewodów"), show.legend = TRUE, size = 1.5, linetype = "solid", ) +
  geom_point(aes(y = `Budżety wojewodów`, color = "Budżety wojewodów", shape = "Budżety wojewodów"), size = 3) +
  
  geom_line(aes(y = `Zabezpieczenie społeczne`, group = 1, color = "Zabezpieczenie społeczne"), show.legend = TRUE, size = 1.5, linetype = "solid") +
  geom_point(aes(y = `Zabezpieczenie społeczne`, color = "Zabezpieczenie społeczne", shape = "Zabezpieczenie społeczne"), size = 3) +
  
  geom_line(aes(y = `ZUS`, group = 1, color = "ZUS"), show.legend = TRUE, size = 1.5, linetype = "solid") +
  geom_point(aes(y = `ZUS`, color = "ZUS", shape = "ZUS"), size = 3) +
  
  geom_line(aes(y = `Praca`, group = 1, color = "Praca"), show.legend = TRUE, size = 1.5, linetype = "solid") +
  geom_point(aes(y = `Praca`, color = "Praca", shape = "Praca"), size = 3) +
  
geom_text_repel(aes(y = `Budżety wojewodów`, label = round(`Budżety wojewodów`, 2)), size = 3, color = "black") +
geom_text_repel(aes(y = `Zabezpieczenie społeczne`, label = round(`Zabezpieczenie społeczne`, 2)), size = 3, color = "black") +
geom_text_repel(aes(y = `ZUS`, label = round(`ZUS`, 2)), size = 3, color = "black") +
geom_text_repel(aes(y = `Praca`, label = round(`Praca`, 2)), size = 3, color = "black") +
  
  scale_y_continuous(
   breaks = seq(0, 80, by = 10),
    limits = c(0, 80
               ),
    expand = c(0, 10)) +
  theme_stata() +
  scale_fill_stata() +
  scale_color_stata() +
  scale_shape_manual(values = c("Budżety wojewodów" = 15, "Zabezpieczenie społeczne" = 16, "ZUS" = 17, "Praca" = 18)) +
  theme(legend.position = "left") +
  
  labs(
    x = "Rok",
    y = "Wydatki w mld zł",
    color = "Część budżetowa",
    shape = "Część budżetowa"
  )

Części1Wykres
```

## Części2Wykres

```{r}
Części2Wykres <- ggplot(Części2, aes(x = Rok)) +
  geom_line(aes(y = `Sprawy wewnętrzne`, group = 1, color = "Sprawy wewnętrzne"), show.legend = TRUE, size = 1.5, linetype = "solid", ) +
  geom_point(aes(y = `Sprawy wewnętrzne`, color = "Sprawy wewnętrzne", shape = "Sprawy wewnętrzne"), size = 3) +
  
  geom_line(aes(y = `Obrona Narodowa`, group = 1, color = "Obrona Narodowa"), show.legend = TRUE, size = 1.5, linetype = "solid") +
  geom_point(aes(y = `Obrona Narodowa`, color = "Obrona Narodowa", shape = "Obrona Narodowa"), size = 3) +
  
  geom_line(aes(y = `Sprawiedliwość`, group = 1, color = "Sprawiedliwość"), show.legend = TRUE, size = 1.5, linetype = "solid") +
  geom_point(aes(y = `Sprawiedliwość`, color = "Sprawiedliwość", shape = "Sprawiedliwość"), size = 3) +
  
  geom_line(aes(y = `KRUS`, group = 1, color = "KRUS"), show.legend = TRUE, size = 1.5, linetype = "solid") +
  geom_point(aes(y = `KRUS`, color = "KRUS", shape = "KRUS"), size = 3) +
  
geom_text_repel(aes(y = `Sprawy wewnętrzne`, label = round(`Sprawy wewnętrzne`, 2)), size = 3, color = "black") +
geom_text_repel(aes(y = `Obrona Narodowa`, label = round(`Obrona Narodowa`, 2)), size = 3, color = "black") +
geom_text_repel(aes(y = `Sprawiedliwość`, label = round(`Sprawiedliwość`, 2)), size = 3, color = "black") +
geom_text_repel(aes(y = `KRUS`, label = round(`KRUS`, 2)), size = 3, color = "black") +
  
  scale_y_continuous(
   breaks = seq(0, 20, by = 2),
    limits = c(0, 20),
    expand = c(0, 2)) +
  theme_stata() +
  scale_fill_stata() +
  scale_color_stata() +
  scale_shape_manual(values = c("Sprawy wewnętrzne" = 15, "Obrona Narodowa" = 16, "Sprawiedliwość" = 17, "KRUS" = 18)) +
  theme(legend.position = "left") +
  
  labs(
    x = "Rok",
    y = "Wydatki w mld zł",
    color = "Część budżetowa",
    shape = "Część budżetowa"
  )

Części2Wykres
```

## FunduszeWykres

```{r}
FunduszeWykres <- ggplot(Fundusze, aes(x = Rok)) +
  geom_line(aes(y = `FUS`, group = 1, color = "FUS"), show.legend = TRUE, size = 1.5, linetype = "solid", ) +
  geom_point(aes(y = `FUS`, color = "FUS", shape = "FUS"), size = 3) +
  
  geom_line(aes(y = `FER`, group = 1, color = "FER"), show.legend = TRUE, size = 1.5, linetype = "solid") +
  geom_point(aes(y = `FER`, color = "FER", shape = "FER"), size = 3) +
  
  geom_line(aes(y = `FP`, group = 1, color = "FP"), show.legend = TRUE, size = 1.5, linetype = "solid") +
  geom_point(aes(y = `FP`, color = "FP", shape = "FP"), size = 3) +
  
  geom_line(aes(y = `FS`, group = 1, color = "FS"), show.legend = TRUE, size = 1.5, linetype = "solid") +
  geom_point(aes(y = `FS`, color = "FS", shape = "FS"), size = 3) +
  
geom_text_repel(aes(y = `FUS`, label = round(`FUS`, 2)), size = 3, color = "black") +
geom_text_repel(aes(y = `FER`, label = round(`FER`, 2)), size = 3, color = "black") +
geom_text_repel(aes(y = `FP`, label = round(`FP`, 2)), size = 3, color = "black") +
geom_text_repel(aes(y = `FS`, label = round(`FS`, 2)), size = 3, color = "black") +  
  scale_y_continuous(
   breaks = seq(0, 310, by = 30),
    limits = c(0, 310),
    expand = c(0, 30)) +
  theme_stata() +
  scale_fill_stata() +
  scale_color_stata() +
  scale_shape_manual(values = c("FUS" = 15, "FER" = 16, "FP" = 17, "KRUS" = 18, "FS" = 19)) +
  theme(legend.position = "bottom") +
  
  labs(
    x = "Rok",
    y = "Wydatki w mld zł",
    color = "Fundusz",
    shape = "Fundusz"
  )

FunduszeWykres
```

## BudżetyDziałyWykres

```{r}
BudżetyDziałyWykres <- ggplot(BudżetyDziały, aes(x = Rok)) +
  geom_line(aes(y = `Pomoc społeczna`, group = 1, color = "Pomoc społeczna"), show.legend = TRUE, size = 1.5, linetype = "solid", ) +
  geom_point(aes(y = `Pomoc społeczna`, color = "Pomoc społeczna", shape = "Pomoc społeczna"), size = 3) +
  
  geom_line(aes(y = `Rodzina`, group = 1, color = "Rodzina"), show.legend = TRUE, size = 1.5, linetype = "solid") +
  geom_point(aes(y = `Rodzina`, color = "Rodzina", shape = "Rodzina"), size = 3) +
  
  geom_line(aes(y = `Pozostałe zadania w zakresie polityki społecznej`, group = 1, color = "Pozostałe zadania w zakresie polityki społecznej"), show.legend = TRUE, size = 1.5, linetype = "solid") +
  geom_point(aes(y = `Pozostałe zadania w zakresie polityki społecznej`, color = "Pozostałe zadania w zakresie polityki społecznej", shape = "Pozostałe zadania w zakresie polityki społecznej"), size = 3) +
  
geom_text_repel(aes(y = `Pomoc społeczna`, label = round(`Pomoc społeczna`, 2)), size = 3, color = "black") +
geom_text_repel(aes(y = `Rodzina`, label = round(`Rodzina`, 2)), size = 3, color = "black") +
geom_text_repel(aes(y = `Pozostałe zadania w zakresie polityki społecznej`, label = round(`Pozostałe zadania w zakresie polityki społecznej`, 2)), size = 3, color = "black") +
  
  scale_y_continuous(
   breaks = seq(0, 60, by = 10),
    limits = c(0, 60),
    expand = c(0, 10)) +
  theme_stata() +
  scale_fill_stata() +
  scale_color_stata() +
  scale_shape_manual(values = c("Pomoc społeczna" = 15, "Rodzina" = 16, "Pozostałe zadania w zakresie polityki społecznej" = 17, "KRUS" = 18)) +
  theme(legend.position = "left") +
  
  labs(
    x = "Rok",
    y = "Wydatki w mld zł",
    color = "Dział budżetowy",
    shape = "Dział budżetowy"
  )

BudżetyDziałyWykres
```

## BudżetyTopWykres

```{r}
BudżetyTopWykres <- ggplot(BudżetyTop, aes(x = Rok)) +
  geom_line(aes(y = `Świadczenie wychowawcze`, group = 1, color = "Świadczenie wychowawcze"), show.legend = TRUE, size = 1.5, linetype = "solid", ) +
  geom_point(aes(y = `Świadczenie wychowawcze`, color = "Świadczenie wychowawcze", shape = "Świadczenie wychowawcze"), size = 3) +
  
  geom_line(aes(y = `Świadczenia rodzinne, alimenty, składki na ubezpieczenia`, group = 1, color = "Świadczenia rodzinne, alimenty, składki na ubezpieczenia"), show.legend = TRUE, size = 1.5, linetype = "solid") +
  geom_point(aes(y = `Świadczenia rodzinne, alimenty, składki na ubezpieczenia`, color = "Świadczenia rodzinne, alimenty, składki na ubezpieczenia", shape = "Świadczenia rodzinne, alimenty, składki na ubezpieczenia"), size = 3) +
  
geom_text_repel(aes(y = `Świadczenie wychowawcze`, label = round(`Świadczenie wychowawcze`, 2)), size = 3, color = "black") +
geom_text_repel(aes(y = `Świadczenia rodzinne, alimenty, składki na ubezpieczenia`, label = round(`Świadczenia rodzinne, alimenty, składki na ubezpieczenia`, 2)), size = 3, color = "black") +
  
  scale_y_continuous(
   breaks = seq(0, 42, by = 10),
    limits = c(0, 42),
    expand = c(0, 10)) +
  theme_stata() +
  scale_fill_stata() +
  scale_color_stata() +
  scale_shape_manual(values = c("Świadczenie wychowawcze" = 15, "Świadczenia rodzinne, alimenty, składki na ubezpieczenia" = 16)) +
  theme(legend.position = "bottom") +
  
  labs(
    x = "Rok",
    y = "Wydatki w mld zł",
    color = "Wydatek",
    shape = "Wydatek"
  )

BudżetyTopWykres
```

## BudżetyTop2Wykres

```{r}
BudżetyTop2Wykres <- ggplot(BudżetyTop, aes(x = Rok)) +
  
  geom_line(aes(y = `Domy pomocy społecznej`, group = 1, color = "Domy pomocy społecznej"), show.legend = TRUE, size = 1.5, linetype = "solid", ) +
  geom_point(aes(y = `Domy pomocy społecznej`, color = "Domy pomocy społecznej", shape = "Domy pomocy społecznej"), size = 3) +
  
  geom_line(aes(y = `Zasiłki stałe`, group = 1, color = "Zasiłki stałe"), show.legend = TRUE, size = 1.5, linetype = "solid") +
  geom_point(aes(y = `Zasiłki stałe`, color = "Zasiłki stałe", shape = "Zasiłki stałe"), size = 3) +
  
  geom_line(aes(y = `Zasiłki okresowe, celowe, pomoc w naturze`, group = 1, color = "Zasiłki okresowe, celowe, pomoc w naturze"), show.legend = TRUE, size = 1.5, linetype = "solid") +
  geom_point(aes(y = `Zasiłki okresowe, celowe, pomoc w naturze`, color = "Zasiłki okresowe, celowe, pomoc w naturze", shape = "Zasiłki okresowe, celowe, pomoc w naturze"), size = 3) +
  
  
   geom_line(aes(y = `Usługi opiekuńcze`, group = 1, color = "Usługi opiekuńcze"), show.legend = TRUE, size = 1.5, linetype = "solid") +
  geom_point(aes(y = `Usługi opiekuńcze`, color = "Usługi opiekuńcze", shape = "Usługi opiekuńcze"), size = 3) +
  
  
geom_text_repel(aes(y = `Domy pomocy społecznej`, label = round(`Domy pomocy społecznej`, 2)), size = 3, color = "black") +
geom_text_repel(aes(y = `Zasiłki stałe`, label = round(`Zasiłki stałe`, 2)), size = 3, color = "black") +
geom_text_repel(aes(y = `Zasiłki okresowe, celowe, pomoc w naturze`, label = round(`Zasiłki okresowe, celowe, pomoc w naturze`, 2)), size = 3, color = "black") +
geom_text_repel(aes(y = `Usługi opiekuńcze`, label = round(`Usługi opiekuńcze`, 2)), size = 3, color = "black") +  

   scale_y_continuous(
   breaks = seq(0, 1.5, by = 0.1),
    limits = c(0, 1.5),
    expand = c(0, 0.1)) +
  theme_stata() +
  scale_fill_stata() +
  scale_color_stata() +
  scale_shape_manual(values = c("Domy pomocy społecznej" = 15, "Zasiłki stałe" = 16, "Zasiłki okresowe, celowe, pomoc w naturze" = 17, "Usługi opiekuńcze" = 19)) +
  theme(legend.position = "left") +
  
  labs(
    x = "Rok",
    y = "Wydatki w mld zł",
    color = "Wydatek",
    shape = "Wydatek"
  )

BudżetyTop2Wykres 
```

## ZusDziałyWykres

```{r}
ZusDziałyWykres <- ggplot(ZusDziały, aes(x = Rok)) +
  
  geom_line(aes(y = `Obowiązkowe ubezpieczenia społeczne`, group = 1, color = "Obowiązkowe ubezpieczenia społeczne"), show.legend = TRUE, size = 1.5, linetype = "solid", ) +
  geom_point(aes(y = `Obowiązkowe ubezpieczenia społeczne`, color = "Obowiązkowe ubezpieczenia społeczne", shape = "Obowiązkowe ubezpieczenia społeczne"), size = 3) +
  
  geom_line(aes(y = `Rodzina`, group = 1, color = "Rodzina"), show.legend = TRUE, size = 1.5, linetype = "solid") +
  geom_point(aes(y = `Rodzina`, color = "Rodzina", shape = "Rodzina"), size = 3) +
  
  geom_line(aes(y = `Pozostałe zadania w zakresie polityki społecznej`, group = 1, color = "Pozostałe zadania w zakresie polityki społecznej"), show.legend = TRUE, size = 1.5, linetype = "solid") +
  geom_point(aes(y = `Pozostałe zadania w zakresie polityki społecznej`, color = "Pozostałe zadania w zakresie polityki społecznej", shape = "Pozostałe zadania w zakresie polityki społecznej"), size = 3) +
  
geom_text_repel(aes(y = `Obowiązkowe ubezpieczenia społeczne`, label = round(`Obowiązkowe ubezpieczenia społeczne`, 2)), size = 3, color = "black") +
geom_text_repel(aes(y = `Rodzina`, label = round(`Rodzina`, 2)), size = 3, color = "black") +
geom_text_repel(aes(y = `Pozostałe zadania w zakresie polityki społecznej`, label = round(`Pozostałe zadania w zakresie polityki społecznej`, 2)), size = 3, color = "black") +

   scale_y_continuous(
   breaks = seq(0, 52, by = 10),
    limits = c(0, 52),
    expand = c(0, 10)) +
  theme_stata() +
  scale_fill_stata() +
  scale_color_stata() +
  scale_shape_manual(values = c("Obowiązkowe ubezpieczenia społeczne" = 15, "Rodzina" = 16, "Pozostałe zadania w zakresie polityki społecznej" = 17)) +
  theme(legend.position = "left") +
  
  labs(
    x = "Rok",
    y = "Wydatki w mld zł",
    color = "Dział budżetowy",
    shape = "Dział budżetowy"
  )

ZusDziałyWykres 
```

## ZusTopWykres

```{r}
ZusTopWykres <- ggplot(ZusTop, aes(x = Rok)) +
  
  geom_line(aes(y = `FUS`, group = 1, color = "FUS"), show.legend = TRUE, size = 1.5, linetype = "solid", ) +
  geom_point(aes(y = `FUS`, color = "FUS", shape = "FUS"), size = 3) +
  
  geom_line(aes(y = `Fundusz Rezerwy Demograficznej`, group = 1, color = "Fundusz Rezerwy Demograficznej"), show.legend = TRUE, size = 1.5, linetype = "solid") +
  geom_point(aes(y = `Fundusz Rezerwy Demograficznej`, color = "Fundusz Rezerwy Demograficznej", shape = "Fundusz Rezerwy Demograficznej"), size = 3) +
  
  geom_line(aes(y = `Świadczenia zlecone do wypłaty ZUS`, group = 1, color = "Świadczenia zlecone do wypłaty ZUS"), show.legend = TRUE, size = 1.5, linetype = "solid") +
  geom_point(aes(y = `Świadczenia zlecone do wypłaty ZUS`, color = "Świadczenia zlecone do wypłaty ZUS", shape = "Świadczenia zlecone do wypłaty ZUS"), size = 3) +
  

  geom_line(aes(y = `Renta socjalna oraz zasiłki i świadczenia przedemerytalne`, group = 1, color = "Renta socjalna oraz zasiłki i świadczenia przedemerytalne"), show.legend = TRUE, size = 1.5, linetype = "solid") +
  geom_point(aes(y = `Renta socjalna oraz zasiłki i świadczenia przedemerytalne`, color = "Renta socjalna oraz zasiłki i świadczenia przedemerytalne", shape = "Renta socjalna oraz zasiłki i świadczenia przedemerytalne"), size = 3) +
  
  
geom_text_repel(aes(y = `FUS`, label = round(`FUS`, 2)), size = 3, color = "black") +
geom_text_repel(aes(y = `Fundusz Rezerwy Demograficznej`, label = round(`Fundusz Rezerwy Demograficznej`, 2)), size = 3, color = "black") +
geom_text_repel(aes(y = `Świadczenia zlecone do wypłaty ZUS`, label = round(`Świadczenia zlecone do wypłaty ZUS`, 2)), size = 3, color = "black") +
  geom_text_repel(aes(y = `Renta socjalna oraz zasiłki i świadczenia przedemerytalne`, label = round(`Renta socjalna oraz zasiłki i świadczenia przedemerytalne`, 2)), size = 3, color = "black") +

   scale_y_continuous(
   breaks = seq(0, 52, by = 10),
    limits = c(0, 52),
    expand = c(0, 10)) +
  theme_stata() +
  scale_fill_stata() +
  scale_color_stata() +
  scale_shape_manual(values = c("FUS" = 15, "Fundusz Rezerwy Demograficznej" = 16, "Świadczenia zlecone do wypłaty ZUS" = 17, "Renta socjalna oraz zasiłki i świadczenia przedemerytalne" = 18)) +
  theme(legend.position = "left") +
  
  labs(
    x = "Rok",
    y = "Wydatki w mld zł",
    color = "Wydatek",
    shape = "Wydatek"
  )

ZusTopWykres 
```

## ZabezpieczeniaTopWykres

```{r}
ZabezpieczeniaTopWykres <- ggplot(ZabezpieczeniaTop, aes(x = Rok)) +
  
  geom_line(aes(y =`Państwowy Fundusz Rehabilitacji Osób Niepełnosprawnych`, group = 1, color = "Państwowy Fundusz Rehabilitacji Osób Niepełnosprawnych"), show.legend = TRUE, size = 1.5, linetype = "solid", ) +
  geom_point(aes(y = `Państwowy Fundusz Rehabilitacji Osób Niepełnosprawnych`, color = "Państwowy Fundusz Rehabilitacji Osób Niepełnosprawnych", shape = "Państwowy Fundusz Rehabilitacji Osób Niepełnosprawnych"), size = 3) +
  
  geom_line(aes(y = `Fundusz Solidarnościowy`, group = 1, color = "Fundusz Solidarnościowy"), show.legend = TRUE, size = 1.5, linetype = "solid") +
  geom_point(aes(y = `Fundusz Solidarnościowy`, color = "Fundusz Solidarnościowy", shape = "Fundusz Solidarnościowy"), size = 3) +
  
  
geom_text_repel(aes(y = `Państwowy Fundusz Rehabilitacji Osób Niepełnosprawnych`, label = round(`Państwowy Fundusz Rehabilitacji Osób Niepełnosprawnych`, 2)), size = 3, color = "black") +
geom_text_repel(aes(y = `Fundusz Solidarnościowy`, label = round(`Fundusz Solidarnościowy`, 2)), size = 3, color = "black") +

   scale_y_continuous(
   breaks = seq(0, 28, by = 2),
    limits = c(0, 28),
    expand = c(0, 2)) +
  theme_stata() +
  scale_fill_stata() +
  scale_color_stata() +
  scale_shape_manual(values = c("Państwowy Fundusz Rehabilitacji Osób Niepełnosprawnych" = 15, "Fundusz Solidarnościowy" = 16)) +
  theme(legend.position = "bottom") +
  
  labs(
    x = "Rok",
    y = "Wydatki w mld zł",
    color = "Wydatek",
    shape = "Wydatek"
  )

ZabezpieczeniaTopWykres 
```

## KrusTopWykres

```{r}
KrusTopWykres <- ggplot(KrusTop, aes(x = Rok)) +
  
  geom_line(aes(y =`FER`, group = 1, color = "FER"), show.legend = TRUE, size = 1.5, linetype = "solid", ) +
  geom_point(aes(y = `FER`, color = "FER", shape = "FER"), size = 3) +
  
  geom_line(aes(y = `Świadczenia zlecone do wypłaty KRUS`, group = 1, color = "Świadczenia zlecone do wypłaty KRUS"), show.legend = TRUE, size = 1.5, linetype = "solid") +
  geom_point(aes(y = `Świadczenia zlecone do wypłaty KRUS`, color = "Świadczenia zlecone do wypłaty KRUS", shape = "Świadczenia zlecone do wypłaty KRUS"), size = 3) +
  
  
geom_text_repel(aes(y = `FER`, label = round(`FER`, 2)), size = 3, color = "black") +
geom_text_repel(aes(y = `Świadczenia zlecone do wypłaty KRUS`, label = round(`Świadczenia zlecone do wypłaty KRUS`, 2)), size = 3, color = "black") +

   scale_y_continuous(
   breaks = seq(0, 20, by = 2),
    limits = c(0, 20),
    expand = c(0, 2)) +
  theme_stata() +
  scale_fill_stata() +
  scale_color_stata() +
  scale_shape_manual(values = c("FER" = 15, "Świadczenia zlecone do wypłaty KRUS" = 16)) +
  theme(legend.position = "bottom") +
  
  labs(
    x = "Rok",
    y = "Wydatki w mld zł",
    color = "Wydatek",
    shape = "Wydatek"
  )

KrusTopWykres 
```

## InneTopWykres

```{r}
InneTopWykres <- ggplot(InneTop, aes(x = Rok)) +
  
  geom_line(aes(y = `Sprawy Wewnętrzne`, group = 1, color = "Sprawy Wewnętrzne"), show.legend = TRUE, size = 1.5, linetype = "solid", ) +
  geom_point(aes(y = `Sprawy Wewnętrzne`, color = "Sprawy Wewnętrzne", shape = "Sprawy Wewnętrzne"), size = 3) +
  
  geom_line(aes(y = `Obrona Narodowa`, group = 1, color = "Obrona Narodowa"), show.legend = TRUE, size = 1.5, linetype = "solid") +
  geom_point(aes(y = `Obrona Narodowa`, color = "Obrona Narodowa", shape = "Obrona Narodowa"), size = 3) +
  
  geom_line(aes(y = `Sprawiedliwość`, group = 1, color = "Sprawiedliwość"), show.legend = TRUE, size = 1.5, linetype = "solid") +
  geom_point(aes(y = `Sprawiedliwość`, color = "Sprawiedliwość", shape = "Sprawiedliwość"), size = 3) +
  
geom_text_repel(aes(y = `Sprawy Wewnętrzne`, label = round(`Sprawy Wewnętrzne`, 2)), size = 3, color = "black") +
geom_text_repel(aes(y = `Obrona Narodowa`, label = round(`Obrona Narodowa`, 2)), size = 3, color = "black") +
geom_text_repel(aes(y = `Sprawiedliwość`, label = round(`Sprawiedliwość`, 2)), size = 3, color = "black") +

   scale_y_continuous(
   breaks = seq(0, 14, by = 2),
    limits = c(0, 14),
    expand = c(0, 2)) +
  theme_stata() +
  scale_fill_stata() +
  scale_color_stata() +
  scale_shape_manual(values = c("Sprawy Wewnętrzne" = 15, "Obrona Narodowa" = 16, "Sprawiedliwość" = 17)) +
  theme(legend.position = "bottom") +
  
  labs(
    x = "Rok",
    y = "Wydatki w mld zł",
    color = "Część budżetowa",
    shape = "Część budżetowa"
  )

InneTopWykres 
```

## PracaTopWykres

```{r}
PracaTopWykres <- ggplot(PracaTop, aes(x = Rok)) +
  
  geom_line(aes(y = `FP`, group = 1, color = "FP"), show.legend = TRUE, size = 1.5, linetype = "solid", ) +
  geom_point(aes(y = `FP`, color = "FP", shape = "FP"), size = 3) +
  
  geom_line(aes(y = `Ochotnicze Hufce Pracy`, group = 1, color = "Ochotnicze Hufce Pracy"), show.legend = TRUE, size = 1.5, linetype = "solid") +
  geom_point(aes(y = `Ochotnicze Hufce Pracy`, color = "Ochotnicze Hufce Pracy", shape = "Ochotnicze Hufce Pracy"), size = 3) +
  
geom_text_repel(aes(y = `FP`, label = round(`FP`, 2)), size = 3, color = "black") +
geom_text_repel(aes(y = `Ochotnicze Hufce Pracy`, label = round(`Ochotnicze Hufce Pracy`, 2)), size = 3, color = "black") +

   scale_y_continuous(
   breaks = seq(0, 1, by = 0.1),
    limits = c(0, 1),
    expand = c(0, 0.1)) +
  theme_stata() +
  scale_fill_stata() +
  scale_color_stata() +
  scale_shape_manual(values = c("FP" = 15, "Ochotnicze Hufce Pracy" = 16)) +
  theme(legend.position = "bottom") +
  
  labs(
    x = "Rok",
    y = "Wydatki w mld zł",
    color = "Wydatek",
    shape = "Wydatek"
  )

PracaTopWykres 
```

## FUSfunduszeWykres

```{r}
FUSfunduszeWykres <- ggplot(FUSfundusze, aes(x = Rok)) +
  
  geom_line(aes(y = `Fundusz emerytalny`, group = 1, color = "Fundusz emerytalny"), show.legend = TRUE, size = 1.5, linetype = "solid") +
  geom_point(aes(y = `Fundusz emerytalny`, color = "Fundusz emerytalny", shape = "Fundusz emerytalny"), size = 3) +
  
   geom_line(aes(y = `Fundusz rentowy`, group = 1, color = "Fundusz rentowy"), show.legend = TRUE, size = 1.5, linetype = "solid", ) +
  geom_point(aes(y = `Fundusz rentowy`, color = "Fundusz rentowy", shape = "Fundusz rentowy"), size = 3) +
  
  geom_line(aes(y = `Fundusz chorobowy`, group = 1, color = "Fundusz chorobowy"), show.legend = TRUE, size = 1.5, linetype = "solid") +
  geom_point(aes(y = `Fundusz chorobowy`, color = "Fundusz chorobowy", shape = "Fundusz chorobowy"), size = 3) +
  

  geom_line(aes(y = `Fundusz wypadkowy`, group = 1, color = "Fundusz wypadkowy"), show.legend = TRUE, size = 1.5, linetype = "solid") +
  geom_point(aes(y = `Fundusz wypadkowy`, color = "Fundusz wypadkowy", shape = "Fundusz wypadkowy"), size = 3) +
  
  
geom_text_repel(aes(y = `Fundusz rentowy`, label = round(`Fundusz rentowy`, 2)), size = 3, color = "black") +
geom_text_repel(aes(y = `Fundusz emerytalny`, label = round(`Fundusz emerytalny`, 2)), size = 3, color = "black") +
geom_text_repel(aes(y = `Fundusz chorobowy`, label = round(`Fundusz chorobowy`, 2)), size = 3, color = "black") +
  geom_text_repel(aes(y = `Fundusz wypadkowy`, label = round(`Fundusz wypadkowy`, 2)), size = 3, color = "black") +

   scale_y_continuous(
   breaks = seq(0, 220, by = 20),
    limits = c(0, 220),
    expand = c(0, 20)) +
  theme_stata() +
  scale_fill_stata() +
  scale_color_stata() +
  scale_shape_manual(values = c("Fundusz rentowy" = 15, "Fundusz emerytalny" = 16, "Fundusz chorobowy" = 17, "Fundusz wypadkowy" = 18)) +
  theme(legend.position = "left") +
  
  labs(
    x = "Rok",
    y = "Wydatki w mld zł",
    color = "Wydatek",
    shape = "Wydatek"
  )

FUSfunduszeWykres
```

## RentTopWykres

```{r}
RentTopWykres <- ggplot(RentTop, aes(x = Rok)) +
  
  geom_line(aes(y = `Renty`, group = 1, color = "Renty"), show.legend = TRUE, size = 1.5, linetype = "solid") +
  geom_point(aes(y = `Renty`, color = "Renty", shape = "Renty"), size = 3) +
  
   geom_line(aes(y = `Emerytury przyznane z urzędu zamiast renty`, group = 1, color = "Emerytury przyznane z urzędu zamiast renty"), show.legend = TRUE, size = 1.5, linetype = "solid", ) +
  geom_point(aes(y = `Emerytury przyznane z urzędu zamiast renty`, color = "Emerytury przyznane z urzędu zamiast renty", shape = "Emerytury przyznane z urzędu zamiast renty"), size = 3) +
  
  geom_line(aes(y = `Dodatki pielęgnacyjne, dla sierot zupełnych i za tajne nauczanie`, group = 1, color = "Dodatki pielęgnacyjne, dla sierot zupełnych i za tajne nauczanie"), show.legend = TRUE, size = 1.5, linetype = "solid") +
  geom_point(aes(y = `Dodatki pielęgnacyjne, dla sierot zupełnych i za tajne nauczanie`, color = "Dodatki pielęgnacyjne, dla sierot zupełnych i za tajne nauczanie", shape = "Dodatki pielęgnacyjne, dla sierot zupełnych i za tajne nauczanie"), size = 3) +
  

  geom_line(aes(y = `Zasiłki pogrzebowe`, group = 1, color = "Zasiłki pogrzebowe"), show.legend = TRUE, size = 1.5, linetype = "solid") +
  geom_point(aes(y = `Zasiłki pogrzebowe`, color = "Zasiłki pogrzebowe", shape = "Zasiłki pogrzebowe"), size = 3) +
  
  
geom_text_repel(aes(y = `Emerytury przyznane z urzędu zamiast renty`, label = round(`Emerytury przyznane z urzędu zamiast renty`, 2)), size = 3, color = "black") +
geom_text_repel(aes(y = `Renty`, label = round(`Renty`, 2)), size = 3, color = "black") +
geom_text_repel(aes(y = `Dodatki pielęgnacyjne, dla sierot zupełnych i za tajne nauczanie`, label = round(`Dodatki pielęgnacyjne, dla sierot zupełnych i za tajne nauczanie`, 2)), size = 3, color = "black") +
  geom_text_repel(aes(y = `Zasiłki pogrzebowe`, label = round(`Zasiłki pogrzebowe`, 2)), size = 3, color = "black") +

   scale_y_continuous(
   breaks = seq(0, 45, by = 5),
    limits = c(0, 45),
    expand = c(0, 5)) +
  theme_stata() +
  scale_fill_stata() +
  scale_color_stata() +
  scale_shape_manual(values = c("Emerytury przyznane z urzędu zamiast renty" = 15, "Renty" = 16, "Dodatki pielęgnacyjne, dla sierot zupełnych i za tajne nauczanie" = 17, "Zasiłki pogrzebowe" = 18)) +
  theme(legend.position = "left") +
  
  labs(
    x = "Rok",
    y = "Wydatki w mld zł",
    color = "Wydatek",
    shape = "Wydatek"
  )

RentTopWykres
```

## ChorobTopWykres

```{r}
ChorobTopWykres <- ggplot(ChorobTop, aes(x = Rok)) +
  
  geom_line(aes(y = `Zasiłki chorobowe`, group = 1, color = "Zasiłki chorobowe"), show.legend = TRUE, size = 1.5, linetype = "solid") +
  geom_point(aes(y = `Zasiłki chorobowe`, color = "Zasiłki chorobowe", shape = "Zasiłki chorobowe"), size = 3) +
  
   geom_line(aes(y = `Zasiłki macierzyńskie`, group = 1, color = "Zasiłki macierzyńskie"), show.legend = TRUE, size = 1.5, linetype = "solid", ) +
  geom_point(aes(y = `Zasiłki macierzyńskie`, color = "Zasiłki macierzyńskie", shape = "Zasiłki macierzyńskie"), size = 3) +
  
  geom_line(aes(y = `Zasiłki opiekuńcze`, group = 1, color = "Zasiłki opiekuńcze"), show.legend = TRUE, size = 1.5, linetype = "solid") +
  geom_point(aes(y = `Zasiłki opiekuńcze`, color = "Zasiłki opiekuńcze", shape = "Zasiłki opiekuńcze"), size = 3) +
  

  geom_line(aes(y = `Świadczenia rehabilitacyjne`, group = 1, color = "Świadczenia rehabilitacyjne"), show.legend = TRUE, size = 1.5, linetype = "solid") +
  geom_point(aes(y = `Świadczenia rehabilitacyjne`, color = "Świadczenia rehabilitacyjne", shape = "Świadczenia rehabilitacyjne"), size = 3) +
  
  
geom_text_repel(aes(y = `Zasiłki macierzyńskie`, label = round(`Zasiłki macierzyńskie`, 2)), size = 3, color = "black") +
geom_text_repel(aes(y = `Zasiłki chorobowe`, label = round(`Zasiłki chorobowe`, 2)), size = 3, color = "black") +
geom_text_repel(aes(y = `Zasiłki opiekuńcze`, label = round(`Zasiłki opiekuńcze`, 2)), size = 3, color = "black") +
  geom_text_repel(aes(y = `Świadczenia rehabilitacyjne`, label = round(`Świadczenia rehabilitacyjne`, 2)), size = 3, color = "black") +

   scale_y_continuous(
   breaks = seq(0, 15, by = 1),
    limits = c(0, 15),
    expand = c(0, 1)) +
  theme_stata() +
  scale_fill_stata() +
  scale_color_stata() +
  scale_shape_manual(values = c("Zasiłki macierzyńskie" = 15, "Zasiłki chorobowe" = 16, "Zasiłki opiekuńcze" = 17, "Świadczenia rehabilitacyjne" = 18)) +
  theme(legend.position = "left") +
  
  labs(
    x = "Rok",
    y = "Wydatki w mld zł",
    color = "Wydatek",
    shape = "Wydatek"
  )

ChorobTopWykres
```

## WypadTopWykres

```{r}
WypadTopWykres <- ggplot(WypadTop, aes(x = Rok)) +
  
  geom_line(aes(y = `Renty`, group = 1, color = "Renty"), show.legend = TRUE, size = 1.5, linetype = "solid") +
  geom_point(aes(y = `Renty`, color = "Renty", shape = "Renty"), size = 3) +
  
   geom_line(aes(y = `Dodatki pielęgnacyjne i dla sierot zupełnych`, group = 1, color = "Dodatki pielęgnacyjne i dla sierot zupełnych"), show.legend = TRUE, size = 1.5, linetype = "solid", ) +
  geom_point(aes(y = `Dodatki pielęgnacyjne i dla sierot zupełnych`, color = "Dodatki pielęgnacyjne i dla sierot zupełnych", shape = "Dodatki pielęgnacyjne i dla sierot zupełnych"), size = 3) +
  
  geom_line(aes(y = `Zasiłki chorobowe`, group = 1, color = "Zasiłki chorobowe"), show.legend = TRUE, size = 1.5, linetype = "solid") +
  geom_point(aes(y = `Zasiłki chorobowe`, color = "Zasiłki chorobowe", shape = "Zasiłki chorobowe"), size = 3) +
  

  geom_line(aes(y = `Świadczenia rehabilitacyjne`, group = 1, color = "Świadczenia rehabilitacyjne"), show.legend = TRUE, size = 1.5, linetype = "solid") +
  geom_point(aes(y = `Świadczenia rehabilitacyjne`, color = "Świadczenia rehabilitacyjne", shape = "Świadczenia rehabilitacyjne"), size = 3) +
  
  
geom_text_repel(aes(y = `Dodatki pielęgnacyjne i dla sierot zupełnych`, label = round(`Dodatki pielęgnacyjne i dla sierot zupełnych`, 2)), size = 3, color = "black") +
geom_text_repel(aes(y = `Renty`, label = round(`Renty`, 2)), size = 3, color = "black") +
geom_text_repel(aes(y = `Zasiłki chorobowe`, label = round(`Zasiłki chorobowe`, 2)), size = 3, color = "black") +
  geom_text_repel(aes(y = `Świadczenia rehabilitacyjne`, label = round(`Świadczenia rehabilitacyjne`, 2)), size = 3, color = "black") +

   scale_y_continuous(
   breaks = seq(0, 5, by = 0.5),
    limits = c(0, 5),
    expand = c(0, 0.5)) +
  theme_stata() +
  scale_fill_stata() +
  scale_color_stata() +
  scale_shape_manual(values = c("Dodatki pielęgnacyjne i dla sierot zupełnych" = 15, "Renty" = 16, "Zasiłki chorobowe" = 17, "Świadczenia rehabilitacyjne" = 18)) +
  theme(legend.position = "left") +
  
  labs(
    x = "Rok",
    y = "Wydatki w mld zł",
    color = "Wydatek",
    shape = "Wydatek"
  )

WypadTopWykres
```

## EmeRenTopWykres

```{r}
EmeRenTopWykres <- ggplot(EmeRenTop, aes(x = Rok)) +
  
  geom_line(aes(y = `Emerytury i renty rolnicze`, group = 1, color = "Emerytury i renty rolnicze"), show.legend = TRUE, size = 1.5, linetype = "solid") +
  geom_point(aes(y = `Emerytury i renty rolnicze`, color = "Emerytury i renty rolnicze", shape = "Emerytury i renty rolnicze"), size = 3) +
  
   geom_line(aes(y = `Zasiłki pogrzebowe rolne`, group = 1, color = "Zasiłki pogrzebowe rolne"), show.legend = TRUE, size = 1.5, linetype = "solid", ) +
  geom_point(aes(y = `Zasiłki pogrzebowe rolne`, color = "Zasiłki pogrzebowe rolne", shape = "Zasiłki pogrzebowe rolne"), size = 3) +
  
  geom_line(aes(y = `Zasiłki macierzyńskie`, group = 1, color = "Zasiłki macierzyńskie"), show.legend = TRUE, size = 1.5, linetype = "solid") +
  geom_point(aes(y = `Zasiłki macierzyńskie`, color = "Zasiłki macierzyńskie", shape = "Zasiłki macierzyńskie"), size = 3) +
  

  geom_line(aes(y = `Świadczenia zbiegowe i inne transfery`, group = 1, color = "Świadczenia zbiegowe i inne transfery"), show.legend = TRUE, size = 1.5, linetype = "solid") +
  geom_point(aes(y = `Świadczenia zbiegowe i inne transfery`, color = "Świadczenia zbiegowe i inne transfery", shape = "Świadczenia zbiegowe i inne transfery"), size = 3) +
  
  
geom_text_repel(aes(y = `Zasiłki pogrzebowe rolne`, label = round(`Zasiłki pogrzebowe rolne`, 2)), size = 3, color = "black") +
geom_text_repel(aes(y = `Emerytury i renty rolnicze`, label = round(`Emerytury i renty rolnicze`, 2)), size = 3, color = "black") +
geom_text_repel(aes(y = `Zasiłki macierzyńskie`, label = round(`Zasiłki macierzyńskie`, 2)), size = 3, color = "black") +
  geom_text_repel(aes(y = `Świadczenia zbiegowe i inne transfery`, label = round(`Świadczenia zbiegowe i inne transfery`, 2)), size = 3, color = "black") +

   scale_y_continuous(
   breaks = seq(0, 18, by = 1),
    limits = c(0, 18),
    expand = c(0, 1)) +
  theme_stata() +
  scale_fill_stata() +
  scale_color_stata() +
  scale_shape_manual(values = c("Zasiłki pogrzebowe rolne" = 15, "Emerytury i renty rolnicze" = 16, "Zasiłki macierzyńskie" = 17, "Świadczenia zbiegowe i inne transfery" = 18)) +
  theme(legend.position = "left") +
  
  labs(
    x = "Rok",
    y = "Wydatki w mld zł",
    color = "Wydatek",
    shape = "Wydatek"
  )

EmeRenTopWykres
```

## FundPracTopWykres

```{r}
FundPracTopWykres <- ggplot(FundPracTop, aes(x = Rok)) +
  
  geom_line(aes(y = `Zasiłki dla bezrobotnych`, group = 1, color = "Zasiłki dla bezrobotnych"), show.legend = TRUE, size = 1.5, linetype = "solid") +
  geom_point(aes(y = `Zasiłki dla bezrobotnych`, color = "Zasiłki dla bezrobotnych", shape = "Zasiłki dla bezrobotnych"), size = 3) +
  
   geom_line(aes(y = `Zasiłki przedemerytalne i świadczenia przedemerytalne`, group = 1, color = "Zasiłki przedemerytalne i świadczenia przedemerytalne"), show.legend = TRUE, size = 1.5, linetype = "solid", ) +
  geom_point(aes(y = `Zasiłki przedemerytalne i świadczenia przedemerytalne`, color = "Zasiłki przedemerytalne i świadczenia przedemerytalne", shape = "Zasiłki przedemerytalne i świadczenia przedemerytalne"), size = 3) +
  
  geom_line(aes(y = `Aktywne formy przeciwdziałania bezrobociu`, group = 1, color = "Aktywne formy przeciwdziałania bezrobociu"), show.legend = TRUE, size = 1.5, linetype = "solid") +
  geom_point(aes(y = `Aktywne formy przeciwdziałania bezrobociu`, color = "Aktywne formy przeciwdziałania bezrobociu", shape = "Aktywne formy przeciwdziałania bezrobociu"), size = 3) +
  

  geom_line(aes(y = `Dodatki aktywizacyjne`, group = 1, color = "Dodatki aktywizacyjne"), show.legend = TRUE, size = 1.5, linetype = "solid") +
  geom_point(aes(y = `Dodatki aktywizacyjne`, color = "Dodatki aktywizacyjne", shape = "Dodatki aktywizacyjne"), size = 3) +
  
  
geom_text_repel(aes(y = `Zasiłki przedemerytalne i świadczenia przedemerytalne`, label = round(`Zasiłki przedemerytalne i świadczenia przedemerytalne`, 2)), size = 3, color = "black") +
geom_text_repel(aes(y = `Zasiłki dla bezrobotnych`, label = round(`Zasiłki dla bezrobotnych`, 2)), size = 3, color = "black") +
geom_text_repel(aes(y = `Aktywne formy przeciwdziałania bezrobociu`, label = round(`Aktywne formy przeciwdziałania bezrobociu`, 2)), size = 3, color = "black") +
  geom_text_repel(aes(y = `Dodatki aktywizacyjne`, label = round(`Dodatki aktywizacyjne`, 2)), size = 3, color = "black") +

   scale_y_continuous(
   breaks = seq(0, 20, by = 1),
    limits = c(0, 20),
    expand = c(0, 1)) +
  theme_stata() +
  scale_fill_stata() +
  scale_color_stata() +
  scale_shape_manual(values = c("Zasiłki przedemerytalne i świadczenia przedemerytalne" = 15, "Zasiłki dla bezrobotnych" = 16, "Aktywne formy przeciwdziałania bezrobociu" = 17, "Dodatki aktywizacyjne" = 18)) +
  theme(legend.position = "left") +
  
  labs(
    x = "Rok",
    y = "Wydatki w mld zł",
    color = "Wydatek",
    shape = "Wydatek"
  )

FundPracTopWykres
```

## FSTopwykres

```{r}
FSWykres <- ggplot(FS, aes(x = Rok)) +
  
  geom_line(aes(y = `Wsparcie osób niepełnosprawnych`, group = 1, color = "Wsparcie osób niepełnosprawnych"), show.legend = TRUE, size = 1.5, linetype = "solid") +
  geom_point(aes(y = `Wsparcie osób niepełnosprawnych`, color = "Wsparcie osób niepełnosprawnych", shape = "Wsparcie osób niepełnosprawnych"), size = 3) +
  
   geom_line(aes(y = `Świadczenie dla osób niezdolnych do samodzielnej egzystencji`, group = 1, color = "Świadczenie dla osób niezdolnych do samodzielnej egzystencji"), show.legend = TRUE, size = 1.5, linetype = "solid", ) +
  geom_point(aes(y = `Świadczenie dla osób niezdolnych do samodzielnej egzystencji`, color = "Świadczenie dla osób niezdolnych do samodzielnej egzystencji", shape = "Świadczenie dla osób niezdolnych do samodzielnej egzystencji"), size = 3) +
  
  geom_line(aes(y = `Renta socjalna, zasiłek pogrzebowy`, group = 1, color = "Renta socjalna, zasiłek pogrzebowy"), show.legend = TRUE, size = 1.5, linetype = "solid") +
  geom_point(aes(y = `Renta socjalna, zasiłek pogrzebowy`, color = "Renta socjalna, zasiłek pogrzebowy", shape = "Renta socjalna, zasiłek pogrzebowy"), size = 3) +
  

  geom_line(aes(y = `Dodatkowe roczne świadczenie dla emerytów i rencistów`, group = 1, color = "Dodatkowe roczne świadczenie dla emerytów i rencistów"), show.legend = TRUE, size = 1.5, linetype = "solid") +
  geom_point(aes(y = `Dodatkowe roczne świadczenie dla emerytów i rencistów`, color = "Dodatkowe roczne świadczenie dla emerytów i rencistów", shape = "Dodatkowe roczne świadczenie dla emerytów i rencistów"), size = 3) +
  
  
geom_text_repel(aes(y = `Świadczenie dla osób niezdolnych do samodzielnej egzystencji`, label = round(`Świadczenie dla osób niezdolnych do samodzielnej egzystencji`, 2)), size = 3, color = "black") +
geom_text_repel(aes(y = `Wsparcie osób niepełnosprawnych`, label = round(`Wsparcie osób niepełnosprawnych`, 2)), size = 3, color = "black") +
geom_text_repel(aes(y = `Renta socjalna, zasiłek pogrzebowy`, label = round(`Renta socjalna, zasiłek pogrzebowy`, 2)), size = 3, color = "black") +
  geom_text_repel(aes(y = `Dodatkowe roczne świadczenie dla emerytów i rencistów`, label = round(`Dodatkowe roczne świadczenie dla emerytów i rencistów`, 2)), size = 3, color = "black") +

   scale_y_continuous(
   breaks = seq(0, 24, by = 2),
    limits = c(0, 24),
    expand = c(0, 2)) +
  theme_stata() +
  scale_fill_stata() +
  scale_color_stata() +
  scale_shape_manual(values = c("Świadczenie dla osób niezdolnych do samodzielnej egzystencji" = 15, "Wsparcie osób niepełnosprawnych" = 16, "Renta socjalna, zasiłek pogrzebowy" = 17, "Dodatkowe roczne świadczenie dla emerytów i rencistów" = 18)) +
  theme(legend.position = "left") +
  
  labs(
    x = "Rok",
    y = "Wydatki w mld zł",
    color = "Wydatek",
    shape = "Wydatek"
  )

FSWykres
```
